【裁判字號】    92,訴,1760
【裁判日期】    920829
【裁判案由】    毒品危害防制條例
【裁判全文】
臺灣臺中地方法院刑事判決                        九十二年度訴字第一七六○號
    公  訴  人  臺灣臺中地方法院檢察署檢察官
    被      告  甲○○
右列被告因毒品危害防制條例案件，經檢察官提起公訴（九十二年度毒偵字第一六二
○號），本院判決如左：
    主  文
甲○○連續施用第一級毒品，累犯，處有期徒刑捌月；扣案之第一級毒品海洛因壹包
（淨重壹點陸貳公克，包裝重零點肆零公克）沒收銷燬之，注射針筒壹支沒收。又施
用第二級毒品，累犯，處有期徒刑肆月。應執行有期徒刑拾月，扣案之第一級毒品海
洛因壹包（淨重壹點陸貳公克，包裝重零點肆零公克）沒收銷燬之，注射針筒壹支沒
收。
    事  實
一、甲○○前因竊盜案件，經本院以八十八年度易字第三三六號判決判處有期徒刑八
    月確定，於民國八十九年二月十四日執行完畢，另因施用毒品案件，經觀察、勒
    戒後，認無繼續施用毒品之傾向，由臺灣臺中地方法院檢察署檢察官於八十八年
    一月二十九日，以八十七年度偵字第二六八七四號處分書為不起訴處分後確定。
    詎甲○○於五年內復另行基於施用第一級毒品海洛因之概括犯意，自九十二年四
    月上旬某日起至同年五月十七日晚間八時許，在其臺中市○區○○里○○路三四
    ○號住處內，以針筒注射之方式，連續施用第一級毒品海洛因多次，平均三至四
    施用一次；復另行起意，於同年五月二十二日凌晨二時三十分許採尿時回溯九十
    六小時內之某時，以不明方式，施用第二級毒品安非他命一次。嗣於九十二年五
    月二十二日零時三十分許，在臺中市○區○○○路二四三號前為警查獲，並扣得
    第一級毒品海洛因一包（淨重一‧六二公克，包裝重○‧四○公克）及其所有供
    施用第一級毒品海洛因之注射針筒一支。後由本院以九十二年度毒聲字第一三五
    四號裁定送臺灣臺中看守所附設勒戒處所觀察、勒戒後，經該所認有繼續施用毒
    品之傾向。
二、案經臺中市警察局報請臺灣臺中地方法院檢察署檢察官偵查起訴。
    理  由
一、訊據被告甲○○固坦承有於右揭時、地施用第一級毒品海洛因不諱，其尿液經送
    檢驗結果，呈鴉片類藥物及安非他命類藥物陽性反應，有中山醫學大學附設醫院
    藥物濫用檢測中心尿液篩檢報告一紙在卷可稽，且扣案之白粉狀物品業經法務部
    調查局以化學呈色法及氣相層析質譜議分析法鑑定係為第一級毒品海洛因，有該
    局九十二年七月十五日調科壹字第一二○○一二九六七號鑑定通知書一紙在卷可
    查，並有其所有供施用第一級毒品海洛因之注射針筒一支扣案可證，足見被告此
    部分自白與事實相符。惟被告矢口否認有施用第二級毒品安非他命，辯稱：伊沒
    有施用安非他命云云，然被告尿液送檢驗結果除呈鴉片類藥物陽性反應外，另安
    非他命類藥物亦呈陽性反應，有上開篩檢報告一紙在卷可稽，按正常人如未吸用
    安非他命，其尿水應無甲基安非他命陽性反應，倘有吸用者，約百分之七十於二
    十四小時內自尿中排出，約百分之九十於九十六小時內自尿中排出，故憑尿液中
    呈甲基安非他命陽性反應，推算吸食時間距採尿時間最長不逾九十六小時，業經
    行政院衛生署藥物食品檢驗局八十一年二月八日藥檢壹字第○○一一五六號函
    敘明在案，益徵被告於九十二年五月二十二日凌晨二時三十分許採尿時回溯九十
    六小時內之某時，確有施用第二級毒品安非他命之情事。此外，另有臺灣高等法
    院被告全國前案紀錄表、臺灣臺中地方法院檢察署刑案資料查註紀錄表及臺灣臺
    中看守所九十二年六月十一日中所正衛字第○九二○○○二○一五號函送之有無
    繼續施用毒品傾向證明書在卷可查，其前經觀察、勒戒後，認無繼續施用傾向，
    由檢察官為不起訴處分後，五年內再犯毒品危害防制條例第十條之罪，經觀察、
    勒戒後，認有繼施用毒品之傾向，事證明確，其犯行洵堪認定，應依法論科。
二、按施用毒品，其經觀察、勒戒後，認無繼續施用傾向，由檢察官為不起訴處分後
    ，五年內再犯毒品危害防制條例第十條之罪，經觀察、勒戒後，認有繼施用毒品
    之傾向，除應由法院裁定入戒治處所施以強制戒治外，並應進入審理程序審判，
    毒品危害防制條例第二十條第三項定有明文；查被告甲○○前因施用毒品案件，
    經觀察、勒戒後，認無繼續施用毒品之傾向，由臺灣臺中地方法院檢察署檢察官
    於八十八年一月二十九日以八十七年度偵字第二六八七四號處分書為不起訴處分
    確定，另因本件毒品案件由本院以九十二年度毒聲字第一三五四號裁定送臺灣臺
    中看守所附設勒戒處所觀察、勒戒後，且經該所認有繼續施用毒品之傾向，有臺
    灣高等法院被告全國前案紀錄表、臺灣臺中地方法院檢察署刑案資料查註紀錄表
    及臺灣臺中看守所九十二年六月十一日中所正衛字第○九二○○○二○一五號函
    送之有無繼續施用毒品傾向證明書在卷可查，其五年內再犯毒品危害防制條例第
    十條之罪，揆諸上揭條文意旨，應進入審理程序審判。故核被告所為，係犯毒品
    危害防制條例第十條第一、二項施用第一、二級毒品罪。其持有毒品之低度行為
    ，已為施用之高度行為所吸收，不另論罪。被告先後多次施用第一級毒品犯行，
    時間緊接，犯罪構成要件相同，顯係出於概括之犯意為之，為連續犯，依刑法第
    五十六條規定，以一罪論，並加重其刑。被告所犯上開二罪，犯意各別，行為不
    同，應分論併罰。被告前因竊盜案件，經本院以八十八年度易字第三三六號判決
    判處有期徒刑八月確定，於八十九年二月十四日執行完畢，有臺灣高等法院被告
    全國前案紀錄表及臺灣臺中地方法院檢察署刑案資料查註紀錄表在卷可憑，其受
    有期徒刑執行完畢，五年內再犯本件有期徒刑以上之罪，為累犯，應依法加重其
    刑，並就連續施用第一級毒品部分遞加重其刑。爰審酌被告一再施用毒品，經觀
    察、勒戒由臺灣臺中地方法院檢察署檢察官為不起訴處分後，仍不知戒惕，又再
    次施用第一、二級毒品，戕害自身健康，暨其智識、素行、犯罪之目的、動機、
    手段及犯後坦承部分犯行，態度尚稱良好等一切情狀，量處如主文所示之刑，並
    定其應執行刑，以資懲儆。扣案之第一級毒品海洛因一包（淨重一‧六二公克，
    包裝重○‧四○公克），為毒品危害防制條例第二條第二項第一款所規定之第一
    級毒品，有上開鑑定通知書一紙在卷可稽，應依同條例第十八條第一項前段沒收
    銷燬之；又扣案之注射針筒一支，為被告所有供施用第一級毒品海洛因所用之物
    ，業據被告供承在卷，惟無法證明係專供施用毒品之用，是僅為供犯罪所用之物
    ，爰依刑法第三十八條第一項第二款併予宣告沒收。
據上論斷，應依刑事訴訟法第二百九十九條第一項前段，毒品危害防制條例第十條第
一項、第二項、第十八條第一項前段、第二十條第三項前段，刑法第十一條前段、第
五十六條、第四十七條、第五十一條第五款、第三十八條第一項第二款，判決如主文
。
本案經檢察官劉仁明到庭執行職務
中      華      民      國      九十二      年    八    月    二十九    日
                                臺灣臺中地方法院刑事第三庭
                                    審判長法  官 劉錫賢
                                          法  官 吳進發
                                          法  官 黃裕仁
右正本證明與原本無異。
如不服本判決，應於送達後十日內向本院提出上訴狀（須附繕本），上訴於臺灣高等
法院臺中分院。
                                          書記官
中      華      民      國      九十二      年    八    月    二十九    日
附錄論罪科刑法條
毒品危害防制條例第十條
施用第一級毒品者，處六月以上五年以下有期徒刑。
施用第二級毒品者，處三年以下有期徒刑。


司法院資訊處製作；財團法人民間司法改革基金會備份。
